【裁判字號】    97,訴,1728
【裁判日期】    980323
【裁判案由】    妨害自由等
【裁判全文】
臺灣臺中地方法院刑事判決              97年度訴字第1728號
公  訴  人  臺灣臺中地方法院檢察署檢察官
被      告  乙○○
選任辯護人  陳武璋  律師
            洪永叡  律師
被      告  戊○○
            丁○○
上列被告等因妨害自由等案件，經檢察官提起公訴（96年度偵字
第29153號），本院判決如下：
    主  文
乙○○共同傷害人之身體，處有期徒刑月，如易科罰金，以新
臺幣壹仟元折算壹日；又共同以非法方法，剝奪人之行動自由，
處有期徒刑肆月，如易科罰金，以新臺幣壹仟元折算壹日，扣案
之尼龍鞋帶貳條，均沒收。應執行有期徒刑伍月，如易科罰金，
以新臺幣壹仟元折算壹日。扣案之尼龍鞋帶貳條，均沒收。
戊○○共同傷害人之身體，累犯，處有期徒刑月，如易科罰金
，以新臺幣壹仟元折算壹日；又共同以非法方法，剝奪人之行動
自由，累犯，處有期徒刑肆月，如易科罰金，以新臺幣壹仟元折
算壹日，扣案之尼龍鞋帶貳條，均沒收。應執行有期徒刑伍月，
如易科罰金，以新臺幣壹仟元折算壹日，扣案之尼龍鞋帶貳條，
均沒收。
丁○○共同以非法方法，剝奪人之行動自由，處有期徒刑肆月，
如易科罰金，以新臺幣壹仟元折算壹日，扣案之尼龍鞋帶貳條，
均沒收。被訴傷害己○○部分無罪；被訴傷害甲○○部分公訴不
受理。
    事  實
一、戊○○（綽號黑董）前於民國91年間，因違反槍砲彈藥刀械
    管制條例案件，經臺灣臺南地方法院判處有期徒刑1 年2 月
    ，緩刑3 年確定；復於92年間，因違反家庭暴力防治法案件
    ，經臺灣嘉義地方法院判處有期徒刑3 月確定，上開緩刑遭
    撤銷，經接續執行後，於93年8 月18日縮短刑期假釋出監，
    刑期至93年9 月7 日期滿未經撤銷，以已執行論。許秉錫（
    另經臺灣臺中地方法院檢察署通緝中）自認曾委託甲○○（
    綽號石頭）向不詳姓名、年籍之詐欺集團車手拿取新臺幣80
    0,000 元後，惟甲○○未轉交予許秉錫，因而與甲○○間有
    金錢糾紛。甲○○避不見面，許秉錫為順利取得款項，遂與
    乙○○及戊○○基於傷害之犯意聯絡，先推由乙○○安排不
    知情之女網友，與甲○○相約於民國96年9 月15日晚間，在
    臺中市○○路○段70號「嘉年華KTV 」前見面，甲○○約己○○及己○○之友人「李仕程」共3 人前往。乙○○見甲○○允諾赴約，遂請不知乙○○等人已有傷害犯意聯絡之丁○○，由丁○○駕駛友人張偉盛所有車號W3-5006 號自小客車
    ，搭載乙○○前往；另於同日20時30分39秒撥打電話告知戊○○已將甲○○誘出，戊○○旋邀集不詳姓名、年籍，綽號
    「闊嘴」、「阿生」成年男子，加入許秉錫、乙○○及戊○○的傷害犯意聯絡，共同駕車前往，在「嘉年華KTV 」旁之
    全家便利商店聚集，等候甲○○到來，現場另有1 名不知何
    人邀集之「瘦瘦的成年男子」，亦加入許秉錫、乙○○及戊○○、「闊嘴」、「阿生」之傷害犯意聯絡。嗣於同日23時
    許，甲○○、己○○及「李仕程」駕車抵達，並將車輛停在
    「嘉年華KTV 」對面。乙○○、戊○○、綽號「闊嘴」、「
    阿生」及另名瘦瘦的成年男子見甲○○到來，便走至甲○○
    乘坐之自小客車車旁，要求甲○○下車，甲○○見戊○○等
    人人多勢眾，不願下車，乙○○、戊○○、綽號「闊嘴」、
    「阿生」及另名瘦瘦的成年男子，竟基於傷害之犯意聯絡，
    強行將甲○○及己○○拖出車外，並共同毆打甲○○及己○○，致使己○○受有唇部多處撕裂傷共約2 公分、顏面撕裂
    傷約0.5 公分、顏面多處瘀挫傷、左眼結膜下出血、鼻骨骨
    折之傷害；甲○○受有頭部外傷、左臉之開放性傷口、雙側
    手腕疼痛及左耳撕裂傷等傷害（甲○○部分業經撤回告訴，
    就乙○○及戊○○部分不另為公訴不受理之諭知；另就丁○○部分為公訴不受理之諭知）。詎料，乙○○、戊○○見警
    方巡邏車前來，為避免其傷害犯行遭警查獲，竟與另名姓名
    、年級不詳之瘦瘦成年男子，另行起意，基於非法方法剝奪
    甲○○行動自由之犯意聯絡，先由乙○○指示戊○○及「瘦
    瘦的男子」，強行將甲○○押入丁○○駕駛之自小客車內，
    戊○○及「瘦瘦的男子」便以強推方式強行將甲○○押入丁○○駕駛之車號W3-5006 號自小客車後座，戊○○坐在甲○○左方，另名瘦瘦之成年男子則坐在甲○○右方。乙○○並
    直接指示丁○○，將甲○○帶至汽車旅館，丁○○見戊○○
    及「瘦瘦的男子」受乙○○指示，將甲○○押入車內，知悉
    乙○○等人係為妨害自由之不法行為，竟仍加入上開人等之
    妨害自由犯意聯絡，接受乙○○指示，駕車前往臺中市○○
    路○段91號「麗堤汽車旅館」，並在路上先行繞路，未直接
    前往。乙○○與另名不知情之不詳姓名、年籍綽號「大胖」
    成年男子則步行至汽車旅館櫃檯詢問價錢，旋步出汽車旅館
    ，交付新臺幣（下同）3,000 元予在汽車旅館外等候之陳廣
    佑，乙○○離去現場，丁○○駕車進入汽車旅館，將3,000
    元交付櫃檯人員，並向櫃檯人員拿取202 號房鑰匙後，往汽
    車旅館中庭駛去，停在汽車旅館中庭。嗣戊○○見甲○○頭
    部受傷流血，恐遭旅館人員發覺，遂詢問丁○○車上有無外
    套，經丁○○答稱有，即依戊○○指示，下車至自小客車後
    行李箱處拿取外套1 件，從自小客車左後車窗交付戊○○，
    由戊○○以外套蓋住甲○○頭部，丁○○再至自小客車駕駛
    座，將車開至202 號房，由戊○○及另名瘦瘦之成年男子將
    甲○○帶入房內，丁○○駕車離去。戊○○在房內，以尼龍
    鞋帶2 條將甲○○雙手反綁，並與另名瘦瘦之成年男子以拖
    鞋毆打甲○○（無證據證明此部分毆打行為致使甲○○受傷
    ），戊○○發現甲○○之左後口袋內有現金20,000元，認可
    作為歸還許秉錫之款項，乃違反甲○○之意願，強取甲○○
    放置於左後口袋之現金20,000元，以此強暴方式，妨害甲○○行使對該筆款項之權利。迄翌日（16日）2 時許，始釋放
    甲○○，計甲○○遭剝奪行動自由約3 小時。甲○○脫困後
    ，報警處理，經警在上開汽車旅館房間內扣得尼龍鞋帶2 條
    ，並循線查獲，始悉上情。
二、案經甲○○及己○○訴請臺中市警察局第二分局報告臺灣臺
    中地方法院檢察署檢察官偵查起訴。
    理  由
甲、程序方面：
    按被告以外之人於審判外之陳述，雖不符刑事訴訟法第159
    條之1 至第159 條之4 之規定，而經當事人於審判程序同意
    作為證據，法院審酌該言詞陳述或書面陳述作成時之情況，
    認為適當者，亦得為證據。當事人、代理人或辯護人於法院
    調查證據時，知有第159 條第1 項不得為證據之情形，而未
    於言詞辯論終結前聲明異議者，視為有前項之同意。刑事訴
    訟法第159 條之5 定有明文。查被告乙○○、戊○○及丁○○於本院審理時，對於本案偵查卷內之證據，均同意有證據
    能力（見本院卷(一)42、263 頁），得採為本案之證據，迄至
    本案言詞辯論終結前，被告乙○○、戊○○及丁○○均未聲
    明異議，有審判筆錄在卷可考，經審酌卷內各該人員陳述時
    之情狀，均查無被違法取供或非出於自由意志之情形，相關
    書證亦查無違法取證或造假虛捏之情事，以之作為本案之證
    據，皆屬適當，依前揭規定，本判決以下所引用之證據均得
    為本案之證據。
乙、有罪部分：
一、訊據被告乙○○於本院坦承其於上揭時、地，與戊○○等人
    共同毆打甲○○、己○○及將甲○○押入車內等情，惟否認
    有何傷害己○○犯行，辯稱：未毆打己○○云云（見本院卷
    265 頁）；被告戊○○於本院坦承其於上揭時、地，毆打甲○○、己○○及將甲○○押入車內等情，惟否認有何強制犯
    行，辯稱：未搜甲○○身體，也沒有拿2 萬元云云（見本院
    卷41、42、265 頁）；被告丁○○於本院坦承其於上揭時、
    地，駕車載甲○○至汽車旅館等情不諱，惟否認有何妨害自
    由犯行，辯稱：乙○○把人推到我車上，並叫我開車云云（
    見本院卷41頁）。惟查：
  (一)許秉錫、乙○○、戊○○、「阿生」、「闊嘴」及瘦瘦的成
    年男子共同傷害甲○○及己○○部分：
  1.許秉錫、乙○○、戊○○、「阿生」、「闊嘴」及瘦瘦的成
    年男子間有傷害甲○○及己○○之犯意聯絡：
  (1)被告戊○○先於檢察事務官詢問時供稱：96年9 月15日14
    時許，許秉錫打我的電話，…叫我幫忙討債。當天19時許，
    許秉錫打電話確認我在向上路的大都會網咖，他就說等一下
    會找人來載我，那個人到時打我的手機，我就坐他的車，…
    他載我到「嘉年華KTV 」門口等語（見核交卷14頁完）；復
    於被告戊○○於檢察官訊問時供稱：我單獨搭計程車去漢
    口路，到那邊找人認人等語（見偵卷26頁）；再於本院辯
    稱：我是1 個人從網咖坐車到「嘉年華KTV 」，是許秉錫叫
    朋友打電話給我要我過去等語（見本院卷219 頁）；末於
    本院以證人地位證稱：我和1 個瘦瘦的男子過去和己○○說
    錢如何處理，我看他們皮皮的，所以我和甲○○他們互毆。
    …我在網咖認識一些大我1 、2 歲的男子，我就約2 個人，
    1 個綽號叫「闊嘴」，另1 個叫「阿生」的男子一起到「嘉
    年華KTV 」，他們知道我找他們到「嘉年華KTV 」是要處理
    債務的事情，他們是坐另外1 台車到KTV ，在KTV 前面他們
    有打甲○○，也有推甲○○上車，然後他們就離開。…我不
    知道瘦瘦的人是誰叫來的等語（見本院卷245 、246 頁）。
  (2)被告乙○○先於警詢供稱：許秉錫委託我向甲○○索討
    140 萬元債務。…我上網找之前認識的女網友在網路聊天室
    上找甲○○，於96年9 月15日21時許，該女網友通知我已與
    甲○○聯繫上，並約甲○○在漢口路「嘉年華KTV 」唱歌，
    我立即通知許秉錫說人找到，但要他派人支援我要債，許秉
    錫當時在大陸，就委託一名綽號「黑董（即戊○○）」，雙
    方約在漢口路「嘉年華KTV 」前見面，我即請陳廣佑開車帶
    往前往等語（見警卷4 至6 頁）；復於本院以證人地位證
    稱：不是我安排網友約甲○○見面，但是我提議的，…是許
    秉錫安排將甲○○騙出來。…許秉錫只告訴我他已經有叫人
    過去了，要我過去認人。…（問：提示警卷第86頁，96年9
    月15日20時30分許你為什麼會撥打戊○○0000-000000 的電
    話？）是許秉錫告訴我要我幫忙打電話給他朋友，他朋友也
    要去。…戊○○的電話是許秉錫前一天就告訴我的，…許秉
    錫說以後如果有什麼事情可以找戊○○。（問：是什麼事情
    可以找戊○○？）…要出去喬事情比較有氣勢。（問：96年
    9 月15日晚上8 時30分打電話給戊○○要做什麼？）叫戊○○去「嘉年華KTV 」處理事情。（問：是不是去處理甲○○
    的事情？）應該是等語甚詳（見本院卷216 、239 頁），並
    有附表二至四所示通聯紀錄在卷可稽。
  (3)如此觀之，被告乙○○及黃洲國就渠等如何與案外人許秉錫
    聯絡，及如何誘使證人甲○○外出一節，所述主要事實大致
    相符，亦即案外人許秉錫為迫使證人甲○○與其解決債務問
    題，委託被告乙○○及戊○○負責討債，並於96年9 月14日
    將被告戊○○所使用之行動電話告知被告乙○○，復由被告
    乙○○負責利用女網友上網方式，將證人甲○○引誘外出。
    嗣於96年9 月15日20時30分前某時許，被告乙○○確定女網
    友已與證人甲○○約在「嘉年華KTV 」後，被告乙○○遂於
    同日20時30分39秒（詳附表二編號04號、附表六編號01號之
    通聯紀錄），撥打電話通知被告戊○○，被告戊○○則約「
    阿生」、「闊嘴」共同至「嘉年華KTV 」外等候證人甲○○
    等情，應可認定。此外，被告乙○○及戊○○均受案外人許
    秉錫委託向證人甲○○催討債務，且證人甲○○避不見面，
    而必須由被告乙○○以女網友引誘方式，始得將證人甲○○
    引誘外出；又被告乙○○於確定將證人甲○○引誘外出後，
    旋通知被告戊○○，且被告戊○○亦邀集多人，顯見，渠等
    亟欲利用計誘證人甲○○外出之機會，解決金錢糾紛。再者
    ，在被告乙○○尚未將證人甲○○引誘外出前，案外人許秉
    錫便已於前一天告知「要處理事情，可以找戊○○，出去喬
    事情較有氣勢」，益證，被告乙○○、戊○○及案外人許秉
    錫於96年9 月15日將證人甲○○引誘外出前，便已商議以不
    法方式，迫使證人甲○○解決金錢糾紛，當然包括於必要時
    使用暴力毆打之方式，否則自無必要邀集多人，壯大聲勢。
    此外，被告戊○○從網咖店出發前往「嘉年華KTV 」前，已
    與被告乙○○及案外人許秉錫間有傷害之犯意聯絡，竟仍邀
    集「闊嘴」及「阿生」共同前往，而「闊嘴」及「阿生」亦
    答應前往，並於參與下手毆打證人甲○○及己○○（詳後述
    ）；另在現場之「瘦瘦的男子」（不知由何人邀集前往），
    亦下手毆打證人甲○○及己○○（詳後述），益證，「闊嘴
    」、「阿生」及「瘦瘦男子」與被告乙○○、戊○○及案外
    人許秉錫間，就傷害犯行有犯意聯絡及行為分擔甚明。至於
    被告戊○○於檢察事務官詢問時辯稱：許秉錫委託我們去討
    債，叫我們見機行事，沒特別叫我們傷害及妨害自由云云（
    核交卷16頁）。被告乙○○於警詢辯稱：（問：你與「黑董
    」等人到場等候「石頭」時，有無商議如何索討債務？）沒
    有商議云云（見警卷6 頁），屬卸責之詞，不足採信。
  (4)另被告戊○○於檢察官訊問及本院審理時所述關於「獨自乘
    坐計程車至嘉年華KTV 」部分，與其於警詢供稱：「乘坐他
    人車輛前往」部分不符。然此應係被告戊○○為掩飾「闊嘴
    」及「阿生」亦有參與傷害犯行之辯詞，此部分供述與事實
    不符，自非可採。另被告乙○○於本院以證人地位證稱：「
    不是我安排網友與甲○○見面」部分，與其於警詢所述：「
    我上網找之前認識的女網友在網路聊天室上找甲○○」部分
    不符。然被告乙○○與戊○○均受人在中國大陸地區的案外
    人許秉錫委託，而向證人甲○○推討債務。起因固然係由案
    外人許秉錫而起，但在臺灣地區實際執行催討計畫的人，卻
    是被告乙○○。被告乙○○於本院審理時刻意陳述「女網友
    非其安排」一節，顯然係為掩飾其立於主導地位之說詞，亦
    非可採。
  2.許秉錫、乙○○、戊○○、「阿生」、「闊嘴」及瘦瘦的成
    年男子間有傷害甲○○及己○○之行為分擔：
  (1)被告戊○○先於檢察事務官詢問時供稱：我們的人是在全
    家便利商店前面聚集，對方是把車子停在嘉年華門口。我們
    這邊有一個瘦瘦矮矮的人去和甲○○談，甲○○在車上不下
    車，…我就過去了，我向甲○○說請他下車談，他說我不是
    事主，為何要和我談，我就說許秉錫等一下就來，甲○○還
    是不理我，而且口氣不好，我就一拳打進去，甲○○就下車
    和我打架等語（見核交卷14頁）；復於檢察官訊問時供稱
    ：甲○○態度不好，存心不還錢，旁邊有人，許秉錫叫過去
    的人剛好過來，我們就跟甲○○打架，…對方還有己○○被
    打等語（見偵卷26頁）；再於本院供稱：我用拳頭打甲○○的臉部、頭部、腹部。我帶去的2 位友人「闊嘴」及「阿
    生」也有打甲○○，還有坐在丁○○車上的瘦瘦男子也有打
    甲○○。我可能有打到己○○等語（見本院卷264 頁）。
  (2)被告乙○○先於警詢供稱：當日23時許，我發現甲○○駕
    駛一部現代休旅車與2 名男子下車等候該女網友，我及與戊○○及戊○○所帶的4 至5 名小弟一擁而上，雙方發生鬥毆
    。…我有動手毆打甲○○及【另一名男子】等語（見警卷4
    、7 頁）；復於檢察官訊問時供稱：戊○○先去問甲○○
    ，他們就打架，我看到也過去一起打，【對方有2 人被打】
    ，我們這邊有3 、4 個人等語（見偵卷26頁）；再於本院
    以證人地位證稱：我下車後，…看到甲○○時，甲○○已經
    下車站在車頭前面，戊○○就問我說：是不是這個人？我就
    回答說是，然後約有3 、4 個人包括我就開始打甲○○等語
    （見本院卷216 頁）。
  (3)證人甲○○先於警詢供稱：96年9 月15日23時許，我與朋
    友、女網友在「嘉年華KTV 」見面，約過5 分鐘後，就發現
    乙○○夥同幾名男子朝我走過來等語（見警卷29頁）；復於
    檢察官訊問時證稱：車上3 人都被強拉下車，有我、己○○及李仕程，…有3 、4 個人拉我，…拉我下來後先打我，
    …我還沒被拉上車前，【看到己○○被打】等語（見偵卷34
    、35頁）；再於本院證稱：96年9 月15日己○○載我到KY
    V ，他說他有約網友在KTV …，車上有我、己○○、及己○○的同學共3 人，到現場後，車子停在「嘉年華KTV 」對面
    的大馬路邊，我們在車上等，當時約23點至24點間，突然間
    車子旁邊出現很多人，…我在「嘉年華KTV 」前被打，戊○○及乙○○都有打我，…在「嘉年華KTV 」前，頭部就被打
    受傷等語（見本院卷233 、234 、236頁）。
  (4)被害人己○○先於警詢供稱：96年9 月15日23時許，我與
    甲○○在「嘉年華KTV 」對面，乙○○夥同幾名男子朝我們
    這裡走來，當時我們坐在我所有之自小客車駕駛座上，乙○○就與其他男子開車門，將我車子熄火後，就於該處毆打我
    與甲○○等語（見警卷52頁）；復於檢察官訊問時證稱：
    乙○○他們3 、4 輛車子就過來，把我們的車門打開，把我
    們拉出來，要帶去他們車上，我們就趕快跑，我朋友被抓住
    了，我就邊跑邊被打。…【乙○○那時有動手打我】等語（
    見偵卷36頁），並有行政院國軍退除役官兵輔導委員會臺中
    榮民總醫院及中國醫藥大學附設醫院診斷證明書各1 紙在卷
    （見警卷35、54頁）。
  (5)如此觀之，被告乙○○、黃洲國就如何毆打甲○○及己○○
    一節，所述主要事實大致相符，亦即被告乙○○等人先聚集
    在「嘉年華KTV 」旁之全家便利商店，等候證人甲○○等人
    到來；證人甲○○、己○○及「李仕程」抵達「嘉年華KTV
    」對面後，被告乙○○、戊○○、「闊嘴」、「阿生」及「
    瘦瘦的男子」便走至證人甲○○乘坐之汽車旁，要求證人甲○○下車，遭證人甲○○拒絕後，被告乙○○、戊○○、「
    闊嘴」、「阿生」及「瘦瘦的男子」便自行開啟車門，將證
    人甲○○及己○○拉出車外毆打，致使證人己○○受有唇部
    多處撕裂傷共約2 公分、顏面撕裂傷約0.5 公分、顏面多處
    瘀挫傷、左眼結膜下出血、鼻骨骨折之傷害；證人甲○○受
    有頭部外傷、左臉之開放性傷口、雙側手腕疼痛及左耳撕裂
    傷等傷害之事實，應可認定。此外，證人己○○明確證稱其
    遭被告乙○○毆打；證人甲○○亦明確證稱看見證人己○○
    被打。被告乙○○亦於警詢坦承其有動手毆打甲○○及「另
    一名男子」等語；被告戊○○於本院以證人地位證稱：我可
    能打到己○○等語甚詳。綜上，被告乙○○及戊○○確於「
    嘉年華KTV 」前毆打證人己○○之事實，至為明確。被告戊○○於檢察事務官詢問時辯稱：我沒有打甲○○以外的人云
    云（見核交卷16頁）：被告乙○○於本院辯稱：在嘉年華KT
    V 前，我用拳頭打甲○○腹部一下，沒有毆打己○○云云（
    見本院卷264頁），均屬卸責之詞，不足採信。
  (二)許秉錫、乙○○、丁○○、戊○○及「瘦瘦的男子」對甲○○妨害自由部分：
  1.證人甲○○係遭被告戊○○及「瘦瘦的男子」強押上被告丁○○所駕駛之自小客車：
  (1)被告戊○○先於檢察官訊問時供稱：打完後，我就叫甲○○上車，有4 人上車，我、甲○○、丁○○還有一個我不認
    識的人，因為當時很亂，所以就上丁○○那輛車等語（見偵
    卷27頁）；復於本院證稱：我和那位瘦瘦的男子推甲○○
    進入車內，進入車內後甲○○坐在後座中間，我與瘦瘦的男
    子坐在後座兩邊。…（問：你如何知道要將甲○○推入丁○○駕駛的W3-5006 號自小客車內？）我到現場時早就知道丁○○他們在那裡，至於要推到丁○○的車內是許秉錫告訴我
    的前面的前面有1 台車，也是我們的車，…瘦瘦的人也說丁○○的車也是我們的車，把甲○○推入這台車等語（見本院
    卷245 、246 頁）。
  (2)被告乙○○先於警詢供稱：甲○○被戊○○及另名小弟押
    上陳廣佑所駕駛的自小客車等語（見警卷4 頁）；復於檢
    察官訊問時供稱：戊○○、甲○○跟另一個我不認識的人就
    上陳廣佑的車等語（見偵卷26頁）；再於本院以證人地位
    證稱：戊○○與另外1 個人就叫甲○○上車，甲○○掙扎不
    願意上車，旁邊有人打甲○○，喝令甲○○上車，甲○○才
    屈服上車，走到丁○○開的車子。…坐在丁○○車子後座瘦
    瘦的人也有喝令甲○○上車等語（本院卷216 、238 頁）。
  (3)被告陳廣佑先於警詢供稱：乙○○叫他2 名朋友，將甲○○以強暴脅迫方式押入我駕駛W3-5006 號自小客車後座等語
    （見警卷11頁）；復於檢察官訊問時供稱：戊○○還有一
    個壯壯的男子就把他們打的其中一個人推到我車上，戊○○
    還有另一個我不認識的人也坐後座，把被推上車的那個人夾
    在中間等語（見偵卷25頁）；再於本院以證人地位證稱：
    他們叫甲○○到我車上，我就問為何突然將人帶到我車上，
    乙○○說有重要事情要處理，我事情還沒有問清楚的時候，
    後面就有警察，因為我知道他們這樣子是違法的。（問：為
    何後面有警察，車子就要開走？）戊○○叫我趕快把車子開
    走，…（問：你如何判斷乙○○及戊○○對甲○○做的事情
    是違法的？）我看到甲○○不願意上車，戊○○叫甲○○上
    車，我沒有看到戊○○有沒有動手，我看到甲○○在掙脫，
    說著我不要，我不要。（問：不要什麼？）不要上車等語（
    見本院卷242 頁）。
  (4)證人甲○○先於警詢供稱：【乙○○喝令】其中2 名不詳
    之男子強行將我押上車後，…車內連同我共有4 人，是一位
    綽號「阿佑（即陳廣佑）」駕駛，我乘坐於後座中間位置，
    左右兩邊各坐1 位男子架著我等語（見警卷29、30頁）；復
    於檢察官訊問時證稱：拉上車後我坐後座中間，我兩邊都
    有坐人，我是被強拉上車，…戊○○勒住我脖子，把我押上
    車等語（見偵卷34、35頁）；再於本院證稱：戊○○把我
    推入車子後座，我坐在中間，當時是丁○○開車，戊○○坐
    在我旁邊，另外後座還有一個我不認識瘦瘦的人。…警詢中
    說是乙○○喝令其中2 名男子將我押上車的，是實在。乙○○說：「快點把他抓上車（台語）」等語（見本願卷233 、
    234 頁）。
  (5)被害人己○○於警詢供稱：（問：甲○○如何遭乙○○等人
    強押離開現場？）【乙○○喝令】其中幾名不詳男子，將甲○○押上自小客車，將甲○○強行載離現場。…我聽到乙○○在現場指揮，並喝令他人先將甲○○押走等語（見警卷52
    頁）。
  (6)如此觀之，證人甲○○、己○○，及被告乙○○、黃洲國、
    丁○○就證人甲○○及己○○如何遭強押至被告丁○○駕駛
    之自小客車後座一節，前後所述主要事實大致相符，亦即被
    告乙○○、戊○○、「闊嘴」、「阿生」及「瘦瘦的男子」
    於毆打證人甲○○及己○○後，因見後方有警方巡邏車前來
    （此部分見後述），為避免警方發覺傷害犯行，遂依被告乙○○指示，由被告戊○○及「瘦瘦的男子」強押至被告丁○○所駕駛之W3-5006 號自小客車後座，由戊○○及「瘦瘦的
    男子」分坐證人甲○○之左右兩旁，旋由被告丁○○駕車離
    去等情，堪以認定。而被告戊○○及「瘦瘦的男子」與證人
    甲○○同坐後座，且分坐兩旁，益證被告戊○○及「瘦瘦的
    男子」有防止證人甲○○中途逃脫之行為，渠等對證人甲○○之妨害自由犯行，自有犯意聯絡及行為分擔甚明。
  (7)至於被告乙○○先於檢察官訊問時辯稱：打完後旁邊的人
    叫甲○○上車云云（見警卷4 頁）；復於本院以證人地位
    證稱：我沒有叫人押甲○○進車，是旁邊的人喊的。…是旁
    邊的人喝令甲○○上車云云（見本院卷217 頁）。然證人己○○及甲○○均明確證稱係由被告乙○○喝令，被告戊○○
    及「瘦瘦的男子」，始將證人甲○○押入車內。而被告乙○○空言否認，顯然係為掩飾自身之主導地位，實不可採。
  (8)另被告陳廣佑於檢察官訊問時供稱：不知道人是如何被推上
    車云云（見偵卷25頁）。然被告丁○○此部分所述，與其於
    本院以證人地位所證「戊○○叫甲○○上車，…我看到甲○○在掙脫」部分不符。而參酌被告丁○○於被告乙○○等人
    毆打證人甲○○之際，均全程在車上，而未下車。嗣因附近
    有警方巡邏車經過，被告戊○○始開啟車門，將證人甲○○
    押入車內。而被告丁○○坐在自小客車駕駛座上，車門突然
    遭開啟，必當會注意來者何人及何事。然依現存證據，固然
    無法認定被告丁○○就傷害犯行部分有犯意聯絡及行為分擔
    （詳後述），但被告戊○○開啟車門，將證人甲○○押上車
    時，被告丁○○已見被告戊○○及「瘦瘦的男子」，以非法
    方法，將證人甲○○強押入車，竟未加阻止，反而接受被告
    乙○○指示駕車離去現場，足見被告丁○○於斯時已加入被
    告乙○○等人之妨害自由之犯意聯絡甚明。是被告丁○○於
    檢察官訊問時所述，顯屬卸責之詞，不足採信。
  2.證人甲○○遭強押入被告丁○○駕駛之自小客車內後，被告
    乙○○即指示被告丁○○將車開往汽車旅館：
  (1)被告戊○○先於檢察官訊問時供稱：上車後，本來要去藥
    局，甲○○說不用，我就說去飯店講，甲○○也說好等語（
    見偵卷27頁）；復於本院證稱：我叫丁○○開走的，並告
    訴丁○○先繞兩圈，看臨檢的警察有沒有追過來，丁○○就
    照我說的話做，警察沒有追過來，我就問丁○○附近有沒有
    休息類似汽車旅館的地方，丁○○說他找找看，後來繞進綏
    遠路「麗堤汽車旅館」，那時候我身上只有1 、200 元，我
    打電話給許秉錫，許秉錫告訴我打電話給乙○○，叫乙○○
    先付錢，我就打乙○○的電話叫他先拿3 、4,000 元過來，
    …我就告訴丁○○說你向乙○○先拿一些錢，要去汽車旅館
    ，並叫丁○○把錢繳一繳等語（見本院卷245 頁）。
  (2)被告乙○○先於警詢供稱：我叫陳廣佑將人帶至綏遠路「
    麗堤汽車旅館」等候，將人交與戊○○處理。…我先進入「
    麗堤汽車旅館」詢問房價後，就交3,000 元給陳廣佑給付住
    宿費等語（見警卷4 頁）；復於檢察官訊問時供稱：陳廣
    佑打電話問我人在哪裡，問我人如何處理，我說我不知道，
    丁○○說後座的人提議去汽車旅館，我就打電話問許秉錫，
    許秉錫說好，到之後陳廣佑說他沒錢，要我過去付錢，我就
    到旅館那邊拿3,000 元給陳廣佑等語（見偵卷26頁）；再於
    本院以證人地位證稱：丁○○打電話給我問我你把人丟在
    我車上，人要怎麼處理，我告訴丁○○說我打電話問看看，
    …許秉錫打電話給我，告訴我把人帶去汽車旅館，但未指定
    何家，然後丁○○又打電話給我，我告訴丁○○把人載去你
    經營的洗車廠對面的「麗堤汽車旅館」，…丁○○說他身上
    沒有錢，叫我過去付錢，…我拿3,000 元給丁○○後，就告
    訴丁○○可以離開。…（問：提示偵查卷第26頁，你在偵查
    中說是丁○○打電話告訴你說後座的人提議去汽車旅館，你
    就打電話問許秉錫，許秉錫說好，為何與你今日所述不同？
    ）【今天講的才正確。…甲○○進車後，…我當場就叫丁○○將人帶到汽車旅館】等語（見本院卷216 至218 頁）。
  (3)被告陳廣佑先於警詢供稱：乙○○叫我將車開到臺中市○○路○段91號麗緹汽車旅館。（問：警方調閱麗緹汽車旅館
    監視錄影畫面，…發現乙○○與綽號「大胖」之男子進入該
    櫃檯詢問價錢之畫面，當時你在哪裡，當時作何事？）當時
    我開該車在汽車旅館外面，與戊○○控制甲○○。（問：…
    是否是你開車拿錢至櫃檯拿房間鑰匙？）是的。乙○○與「
    大胖」進入櫃檯詢問價錢後，乙○○到外面拿3,000 元給我
    付房租等語（見警卷11、15頁）；復於檢察官訊問時供稱
    ：上車後，戊○○就叫我先開走，就在路上四處繞，我們打
    電話問乙○○要把人載到哪邊，後來載到我洗車場對面的汽
    車旅館，載到那邊後，乙○○在門口等我，他拿3,000 元給
    我叫我幫他開一間房間，我說：「這裡有攝影機，你們要做
    什麼」，他說要講事情，我就去開房間等語（見偵卷25頁）
    ；再於本院以證人地位證稱：（問：你在車上有無告訴甲○○要他還錢？）沒有。（問：你怎麼會去「麗堤汽車旅館
    」？）我打電話給乙○○，因為人在我車上我不知道怎麼辦
    ，乙○○要我開到「麗堤汽車旅館」去。…後來是我打電話
    給乙○○，乙○○說等一下會告訴我，後來乙○○就打電話
    給我說他朋友說載他去汽車旅館等語（見本院卷243 、244
    頁）。
  (4)證人甲○○先於檢察官訊問時證稱：丁○○有問我錢何時
    還等語（見偵卷35頁）；復於本院證稱：丁○○有說話，
    問我何時要還錢等語（見本院卷234 頁），並有監視錄影帶
    1 捲扣案可資佐證。而扣案之監視錄影帶經本院依職權勘驗
    ，製有勘驗筆錄在卷，內容如附表一所示，並有監視錄影畫
    面翻拍照片16張及勘查現場現片圖8 張在卷（見警卷19至26
    、33、34頁）。
  (5)如此觀之，被告乙○○、戊○○及丁○○就彼此間如何聯繫
    前往汽車旅館一節，前後所述略有不同。但被告乙○○於本
    院審理時，以證人地位證稱：【今天講的才正確。…甲○○
    進車後，…我當場就叫丁○○將人帶到汽車旅館】等語（見
    本院卷218 頁）；復參酌被告乙○○於本案中，係立於主導
    地位，喝令被告戊○○及「瘦瘦的男子」將證人甲○○強押
    入車上，已如前述。是被告乙○○於證人甲○○遭強押入車
    內後，再基於主導地位，指示被告丁○○直接帶到汽車旅館
    ，亦與常情相符。此外，依附表二、四之通聯記錄，被告乙○○與丁○○於當日23時許後，仍有多次通話紀錄，益證被
    告乙○○與丁○○對於如何前往汽車旅館及前往何家汽車旅
    館，彼此間有多次對話，自有犯意聯絡及行為分擔。
  (6)至於被告陳廣佑於警詢供稱：因為他們長的很像黑道兄弟，
    我很怕他們也會對我不利，被迫才依照他們指示作。…後座
    2 名男子我不認識云云（見警卷16頁）；復於檢察官訊問時
    供稱：不知道他們在後座講什麼事情云云（見偵卷25頁）。
    然根據附表四編號01、附表六編號02號所示通聯紀錄，被告
    丁○○與戊○○於證人甲○○遭毆打前，便已於當日21時15
    分4 秒許，有過行動電話通話。況且，被告戊○○於毆打證
    人甲○○、己○○前，及強押證人甲○○上車前，便已經由
    案外人許秉錫及「瘦瘦的男子」告知，被告丁○○所駕駛的
    車輛，「也是我們的車」（詳見前述理由(二)1.(1)部分）。
    是被告丁○○並非不認識被告戊○○，自無所謂被迫才將證
    人甲○○載往汽車旅館之情形。是其上開所辯，均屬卸責之
    詞，不足採信。
  3.被告丁○○下車拿取外套，讓被告戊○○為證人甲○○蓋住
    頭部後，始由被告丁○○駕車進入汽車旅館202號房：
  (1)被告戊○○於檢察官訊問時供稱：要進去（汽車旅館）時，
    我跟甲○○說「石頭，你的臉都是血，用布蓋著」，甲○○
    說「好」，丁○○就拿外套給我，去飯店有3 人，…乙○○
    、丁○○沒有上去，只有我跟另外一個人帶甲○○進去等語
    （見偵卷27頁）；復於檢察事務官詢問時供稱：車子開到
    麗堤汽車旅館，在車上用外套套住甲○○的頭，因為他頭上
    流血，我們怕別人看到去報案等語（見核交卷15頁）；再於
    本院證稱：問（丁○○）車上有沒有外套，因為…甲○○
    有流血…，要拿外套蓋住頭，進到汽車旅館後，我就叫丁○○先離開等語（見本院卷246 頁）。
  (2)被告陳廣佑先於警詢供稱：（問：…是否你開車進入房間
    車庫前，並開後車箱，拿1 件黑色外套，…套住甲○○頭部
    ？）是的。（問：何人叫你至後車廂拿外套，控制套住被害
    人頭部？）是控制甲○○的那2 人，…問我車內有外套否？
    我就至後車廂找剛好有，所以就交給他們等語（見警卷15、
    16頁）；復於檢察官訊問時供稱：戊○○叫我拿外套給他
    ，我不知道他要做什麼，我就下去後車廂拿外套，我從駕駛
    座後面遞給他，電動門就開了，我開進去，等電捲門放下來
    ，戊○○跟另一個人上樓，乙○○在旅館外面，我就離開等
    語（見偵卷25頁）；再於於本院以證人地位證稱：戊○○
    問我車子上有沒有外套，我回答說有，戊○○要我把外套拿
    給他，…我把外套拿給戊○○，然後我就在那邊等待鐵門打
    開，我把車子開進去停好後，鐵門關下來，然後鐵門再打開
    ，我就離開等語（見本院卷243 頁）。
  (3)證人甲○○於本院證稱：進入到汽車旅館裡面時才有人拿夾
    克蓋住我，我只知道有衣服蓋住我的頭等語（見本院卷233
    頁），並有監視錄影畫面翻拍照片16張及勘查現場現片圖8
    張在卷可稽（見警卷19至26、33、34頁），復有監視錄影帶
    1 捲扣案可資佐證。而扣案之監視錄影帶經本院依職權勘驗
    ，並製有勘驗筆錄在卷，內容如附表一所示。
  (4)如此觀之，證人甲○○及被告丁○○、戊○○就如何進去汽
    車旅館一節，前後所述一致，並與客觀之監視錄影帶及翻拍
    畫面相符。是被告丁○○駕駛上開自小客車進入汽車旅館中
    庭後，依被告戊○○指示停車，至後車箱拿取外套後，交給
    被告戊○○用以套住證人甲○○頭部之事實，應可認定。
  4.被告乙○○及戊○○所妨害自由犯行，係為避免渠等傷害犯
    行遭警查獲，而臨時起意所為：
  (1)被告戊○○於本院以證人地位證稱：「嘉年華KTV 」後面在
    臨檢，警察看到我們一群人圍在一起就開警報器過來，我就
    和那位瘦瘦的男子推甲○○進入車內。…那時候也不知道會
    有警方的巡邏車在現場，是因為發現有警察在現場才會將甲○○帶走。…（問：你在「嘉年華KTV 」前打甲○○到還沒
    有發現巡邏車之前，你是否有決定要押走甲○○？）那時候
    是打算要約甲○○進去KTV 包廂裡面談等語（見本院卷245
    、247 、248 頁）。
  (2)被告乙○○於本院以證人地位證稱：我聽到旁邊的人說警察
    來了，先讓甲○○上車等語（見本院卷238頁）。
  (3)被告丁○○於檢察官訊問時供稱：打了約1 分鐘，前方剛好
    有臨檢站，我看到有警察騎機車過來，我開車想要走等語（
    見偵卷25頁），並有職務報告在卷可稽（見警卷1頁）。
  (4)根據員警張祥麟所出具之職務報告書記載：「於96年9 月15
    日，執行巡邏勤務，於仝日23時許分接獲分局勤務中心通報
    ，在臺中市○區○○路與山西路口（嘉年華KTV 對面），有
    打群架事件。經職等到場，見被害人己○○顏面及鼻樑等處
    受傷，遂即通知119 救護車救護」。是員警張祥麟於96年9
    月15日23時許，於執行勤務時，接獲勤務中心通報，而至「
    嘉年華KTV 」察看打群架事件，應屬事實。而相互對照被告
    戊○○、乙○○及丁○○所述，係見警方車輛來到後，始決
    定將證人甲○○押往汽車旅館。此外，被告乙○○等人若於
    出發前，便已決定將證人甲○○押往汽車旅館，則直接將汽
    車旅館投宿費用交給被告丁○○，於被告丁○○將證人甲○○載走後，直接前往汽車旅館即可，當無必要經由反覆以電
    話聯絡後，才由被告乙○○至汽車旅館將3,000 元交付被告
    丁○○。是被告乙○○、戊○○、丁○○及「瘦瘦的男子」
    顯然係見警方到來後，才臨時起意將證人甲○○強押至汽車
    旅館，以繼續追究金錢糾紛；至於案外人許秉錫因事先已與
    被告乙○○、戊○○等人早已決意以非法方式，迫使證人甲○○還錢，則於被告丁○○、戊○○及「瘦瘦的男子」將證
    人甲○○載走後，案外人許秉錫再以電話與被告乙○○聯絡
    、指示，顯見，案外人許秉錫對於妨害自由犯行部分，亦有
    犯意聯絡及行為分擔。
  (三)被告戊○○在汽車旅館內，逕行自證人甲○○口袋內取出20
    ,000 元 ，妨害證人甲○○行使主張該筆款項之權利：
  1.被告戊○○自證人甲○○左後口袋內取出現金20,000元：
  (1)被告丁○○先於警詢供稱：（問：進入房間是否就只有控
    制甲○○的那2 人及甲○○？）是的等語（見警卷16頁）。
  (2)證人甲○○先於警詢供稱：至汽車旅館202 房間內，該2
    名不詳男子就用他們準備的2 條尼龍鞋帶將我反綁，並令我
    正面朝下躺在地上，…我聽到該2 名男子接到一通電話後，
    就從我褲子左後臀的口袋強取現金2 萬元後，叫我自行離去
    等語（見警卷29、30頁）；復於檢察官訊問時證稱：有2
    個人跟我一起進房間，那2 個人先把我雙手反綁，再拿棉被
    蓋住我的頭，然後打我，其中一個胖胖的，一個瘦瘦的，胖
    胖的那個要走的時候，就把我身上的20,000元拿走等語（見
    偵卷34、35頁）；再於本院證稱：戊○○及一個瘦瘦的男
    子把我帶到汽車旅館的房間後把我雙手反綁，當時我的頭被
    蓋住，所以我不知道也不記得是1 個人或2 個人把我雙手反
    綁。…在汽車旅館時，沒有承諾戊○○何時還錢。沒有答應
    戊○○任何條件。戊○○拿我身上的20,000元現金。戊○○
    說我欠許秉錫的錢，並搜我的身上，在我褲子的左後口袋發
    現有20,000元現金，他沒有說什麼就直接拿走。…在汽車旅
    館房間內，是戊○○自己搜到現金20,000元，戊○○搜到後
    ，沒有叫我自己拿出來，就逕行拿20,000元。…（問：戊○○到底有沒有拿走你身上的兩萬元？）確實有。…（問：戊○○在把你的雙手反綁之前，有沒有先搜你的身體？）沒有
    。（問：戊○○在反綁你之前，有沒有先問你身上有沒有錢
    ？）沒有等語（見本院卷233 、234 、236 、24 7頁），並
    有尼龍鞋帶2 條扣案可資佐證。
  (3)如此觀之，證人甲○○對於被告戊○○未經其同意，自行自
    左後口袋取走現金20,000元一事，前後一致，無不可信之處
    。再參酌案外人許秉錫係為解決與證人甲○○之金錢糾紛，
    而以計誘方式，將證人甲○○誘出，及由被告乙○○支出汽
    車旅館費用3,000 元等情，若非有取得證人甲○○承諾或部
    分價金，被告戊○○自無可能讓證人甲○○輕易離去。而自
    本案相關被告及證人供述，均未曾提及證人甲○○有答應何
    種還款條件，益證，證人甲○○上開指訴，應屬可信。是被
    告戊○○自證人甲○○左後口袋取走20,000元之事實，應可
    認定。至於被告戊○○於檢察事務官詢問時供稱：沒有向甲○○拿20,000元云云（核交卷16頁），屬卸責之詞，不足採
    信。
  (4)此外，證人甲○○既然係明確證稱其在汽車旅館房內遭人以
    鞋帶反綁，而非在車上先行遭以鞋帶反綁，此與被告戊○○
    於檢察事務官詢問時供稱：到旅館後，我用我的鞋帶綁住甲○○，怕他逃跑等語相符（見核交卷15頁），足見，被告戊○○係於進到汽車旅館202 號房內後，才以自己所有之鞋帶
    反綁被害人甲○○，而非在被告丁○○所駕駛之自小客車上
    ，以車上後座的鞋帶反綁。是被告戊○○於檢察官訊問時及
    本院審理時，以證人地位證稱：我以車上鞋子的鞋帶綁住甲○○云云（見偵卷27頁，及本院卷246 頁），與事實不符，
    自非可採，併此說明。
  2.被告戊○○取走現金20,000元，並無不法所有意圖：
  (1)被告戊○○先於檢察事務官詢問時供稱：許秉錫我說他被
    人倒會錢云云（見核交卷14頁）；復於檢察官訊問時供稱
    ：許秉錫打電話給我說要處理會錢云云（見偵卷26頁）；再
    於本院供稱：許秉錫不是借高利貸，而是拿現金給甲○○
    ，許秉錫要我們幫他要這筆錢等語（見本院卷41頁）。
  (2)被告乙○○先於警詢供稱：許秉錫委託我向甲○○索討14
    0 萬元債務云云（見警卷4 頁）；復於檢察官訊問時證稱
    ：我之前跟錢莊借10萬元，就是跟許秉錫借的，我93年間有
    還，但許秉錫一直加利息，講到80萬元，我有拿10萬元給他
    等語（見偵卷35頁）。
  (3)被害人甲○○先於警詢供稱：我與許秉錫生意上有一筆70
    萬元的債權糾紛。我沒欠他錢，但許秉錫一直說我有欠錢，
    所以才會有這筆債權債務糾紛等語（見警卷37頁）；復於
    本院證稱：我有欠許秉錫錢，總共欠80萬元，這些錢是許秉
    錫詐騙的贓款。…許秉錫託我向車手拿錢，我拿了錢後沒有
    交給許秉錫。…（問：根據你於警詢、偵訊時之供述，欠錢
    的原因及金額都與今日所述不符，究竟何者為正確？）今天
    說的才是正確等語（本院卷234 頁）。
  (4)綜上所述，被告戊○○、乙○○及證人甲○○對於證人甲○○與案外人許秉錫間，因何原因有金錢糾紛及數額多少等情
    ，所述均屬不同。然是否確實存在金錢糾紛，乃保留在案外
    人許秉錫及證人甲○○心中。被告戊○○及乙○○並不必然
    確實知悉真正原因及數額，因而產生上述差異。是被告戊○○僅因受案外人許秉錫委託，而向證人甲○○催討款項，進
    而逕行取走證人甲○○所有20,000元，仍難認為有何不法所
    有意圖。
  3.被害人甲○○在汽車旅館內，未因被告戊○○手持拖鞋毆打
    而受傷：
  (1)被告戊○○先於檢察事務官詢問時供稱：我在旅館沒打甲○○，甲○○是在KTV 打架時受傷的等語（核交卷15頁）；
    復於本院以證人地位證稱：我問甲○○錢要如何處理，並
    用拖鞋打甲○○的臉。…甲○○頭上的傷不是在「麗堤汽車
    旅館」用拖鞋打所造成的，是在「嘉年華KTV 」前面打，…
    只有在嘉年華KTV 前有打等語（見本院卷246 、248 頁）。
  (2)證人甲○○先於警詢供稱：至汽車旅館202 房間內，…用
    拖鞋等物毆打我頭部等語（見警卷29頁）；復於本院證稱
    ：戊○○拿拖鞋就往我的頭敲等語（見本院卷233 頁）。
  (3)依此，證人甲○○於進入汽車旅館前，因頭部流血，始由被
    告戊○○以外套蓋住頭部才進入汽車旅館。而被告戊○○係
    在汽車旅館內，持拖鞋打證人甲○○頭部，而依一般情形，
    以拖鞋毆打頭部，當不致造成頭部流血之傷害。是證人甲○○頭部所受之傷害，應係在「嘉年華KTV 」前遭毆打所致，
    而與被告戊○○在汽車旅館房間內之行為無涉。是被告戊○○持拖鞋毆打證人甲○○之目的，應非基於傷害犯意，並使
    證人甲○○受更多身體上之傷害，反而係基於強制之犯意，
    而迫使證人甲○○提出還款條件，併此說明。
  (四)綜上，本件事證明確，被告乙○○、戊○○及丁○○上開犯
    行，事證明確，均可認定。
二、核被告乙○○、戊○○所為，均係犯刑法第277 條第1 項之
    傷害罪及同法第302 條第1 項之妨害自由罪；被告丁○○所
    為，係犯同法第302 條第1 項之妨害自由罪。按刑法第302
    條之妨害自由罪，係妨害他人自由之概括的規定，故行為人
    具有一定目的，以非法方法剝奪人之行動自由者，除法律別
    有處罰較重之規定（例如略誘及擄人勒贖等罪），應適用各
    該規定處斷外，如以使人行無義務之事，或妨害人行使權利
    為目的，而其強暴脅迫復已達於剝奪人行動自由之程度，即
    祇成立本罪，不應再依同法第304 條論處。誠以此項使人行
    無義務之事，或妨害人行使權利之低度行為，應為剝奪人行
    動自由之高度行為所吸收，不能以其目的係在使人行無義務
    之事，或妨害人行使權利，認為係觸犯刑法第302 條第1 項
    及第304 條第1 項之2 罪名，依同法第55條，從一重處斷（
    最高法院29年上字第2359號判例及87年度臺上字第2337號判
    決意旨參照）。是被告戊○○受案外人許秉錫之託，向被害
    人甲○○討債，並於妨害自由犯罪期間，強行取走被害人甲○○左後口袋內之現金20,000元，以強暴方式，妨害被害人
    甲○○行使對該筆款項之權利，足認其無為自己不法所有之
    意圖（詳見前述理由一(三)2.部分），而屬以強暴手段妨害被
    害人甲○○行使該筆款項之權利，但因此部分妨害人行使權
    利之低度行為，應為剝奪人行動自由之高度行為所吸收，不
    另論罪。被告乙○○、戊○○與許秉錫、「闊嘴」、「阿生
    」及「瘦瘦的成年男子」間，就傷害被害人己○○之犯行，
    彼此間有犯意聯絡及行為分擔，均為共同正犯。被告乙○○
    、戊○○、丁○○、許秉錫及「瘦瘦的成年男子」間，就以
    非法方法剝奪被害人甲○○行動自由之犯行，彼此間有犯意
    聯絡及行為分擔，均為共同正犯。查被告戊○○前於91年間
    ，因違反槍砲彈藥刀械管制條例案件，經臺灣臺南地方法院
    判處有期徒刑1 年2 月，緩刑3 年確定；復於92年間，因違
    反家庭暴力防治法案件，經臺灣嘉義地方法院判處有期徒刑
    3 月確定，上開緩刑遭撤銷，經接續執行後，於93年8 月18
    日縮短刑期假釋出監，刑期至93年9 月7 日期滿未經撤銷，
    以已執行論，有臺灣高等法院被告前案紀錄表在卷可稽。茲
    被告戊○○於有期徒刑執行完畢後，5 年內，再犯本件有期
    徒刑以上之罪，為累犯，應依刑法第47條第1 項規定，加重
    其刑。被告乙○○、戊○○所犯傷害及妨害自由犯行間，犯
    意各別，行為互殊，應分論併罰（詳見前述判決理由一(二)4.
    部分）。起訴書雖敘明被告戊○○、乙○○及陳廣佑一行為
    侵害數法益而該當於三罪名，為想像競合，請從一重之以非
    法方法剝奪他人行動自由罪論處。惟經公訴人提出補充理由
    書方式，變更前述論罪關係，認「被告戊○○、乙○○、陳
    廣佑傷害告訴人甲○○及己○○部分，係以一行為侵害數法
    益而觸犯數罪名，為想像競合犯，請依刑法第55條前段規定
    ，從一重處斷。被告乙○○、陳廣佑所犯傷害、以非法方法
    剝奪他人行動自由罪間，被告戊○○所犯傷害、以非法方法
    剝奪他人行動自由罪、強制罪間，時間並非密接，地點亦不
    相同，其犯意個別，行為互殊，請予分論併罰」，有補充理
    由書敘明在卷（見本院卷24、41、57頁），併此說明。爰審
    酌被告乙○○、戊○○受許秉錫委託，向甲○○催討債務，
    僅因甲○○及己○○拒絕下車商談，即遭被告乙○○、戊○○等人毆打，致使受有傷害，且甲○○尚遭被告丁○○等人
    帶往汽車旅館，由被告戊○○逕行取走身上之現金20,000元
    ，及被告乙○○就本案傷害及妨害自由等犯行，均立於實際
    執行許秉錫意志之地位，其犯罪位階較被告戊○○及丁○○
    高，本應量以較高之刑，但考量其坦承傷害甲○○及妨害自
    由犯罪，因而量處如主文第1 項之刑；被告戊○○實際上乃
    在執行許秉錫及乙○○之意志，復坦承除強制犯行以外之犯
    行，惡性不如許秉錫及乙○○，量刑上本應低於被告乙○○
    ，但因被告戊○○為累犯，必須加重刑度，因此判決與被告
    乙○○相同之刑；被告丁○○以駕車方式，分擔妨害自由之
    行為，危害性較被告乙○○及戊○○低，此部分量刑上原應
    低於被告乙○○及戊○○，但其犯後否認犯罪，推卸責任，
    ，態度不佳，故酌予提高量刑，就妨害自由部分判處與被告
    乙○○及戊○○相同之刑度等一切情狀，各量處如主文所示
    之刑，併諭知如易科罰金之折算標準。至於被告乙○○、戊○○於本院審理時，與告訴人甲○○達調解，調解條件為：
    「一雙方達成和解，聲請人對相對人不請求，並同意撤回本
    院97年度訴字第1728號傷害部分之告訴。二聲請人不再追究
    相對人之刑事、民事責任，並願意原諒相對人」，有本院97
    年度中調字第1762號調解程序筆錄在卷（見本院卷145 頁）
    。是被告乙○○及戊○○無庸履行任何和解條件，告訴人甲○○即無條件撤回告訴。足見，告訴人甲○○縱使遭被告乙○○及戊○○毆打，並強押至汽車旅館後，其在渠等群體關
    係中之地位，仍屬相對弱勢。本院考量告訴人甲○○與被告
    乙○○及戊○○達成調解之條件，認告訴人甲○○與被告乙○○及戊○○達成和解，僅在法律上產生撤回告訴之效果，
    至於在量刑上，完全不生影響。況且，被告乙○○上開犯行
    ，屬暴力犯罪，為使被告乙○○適度警惕，並約束自身行為
    ，自不宜僅因其符合緩刑條件，並與告訴人甲○○達成調解
    ，即併予宣告緩刑，附此說明。另扣案之尼龍鞋帶2 條，為
    被告戊○○所有，且供渠等犯妨害自由罪所用之物，爰依刑
    法第38條第1 項第2 款規定，宣告沒收之。
三、公訴人補充理由書意旨（見本院卷57頁）另以：被告乙○○
    及戊○○上開於「嘉年華KTV 」前毆打告訴人甲○○及己○○，致使告訴人己○○受有唇部多處撕裂傷共約2 公分、顏
    面撕裂傷約0.5 公分、顏面多處瘀挫傷、左眼結膜下出血、
    鼻骨骨折之傷害；告訴人甲○○受有頭部外傷、左臉之開放
    性傷口、雙側手腕疼痛及左耳撕裂傷等傷害，因認被告乙○○及戊○○共同傷害告訴人甲○○及己○○之行為，係以一
    行為侵害數法益而觸犯數罪名，為想像競合犯，請依刑法第
    55條規定，從一重處斷等語。惟按告訴乃論之罪，其告訴經
    撤回者，應諭知不受理之判決，刑事訴訟法第303 條第3 款
    所明定。經查，公訴意旨認被告乙○○及戊○○涉犯刑法第
    277 條第1 項之普通傷害罪，依同法第287 條前段規定，須
    告訴乃論。惟告訴人甲○○於本院審理時，就前揭傷害罪部
    分，已撤回對被告乙○○及戊○○之告訴，有本院審理判筆
    錄及撤回告訴狀在卷可稽（見本院卷148 、152 頁），是此
    部分本應諭知不受理之判決，然公訴人以補充理由書，認此
    部分與被告乙○○及戊○○前開傷害告訴人己○○犯行部分
    ，有想像競合犯之裁判上一罪關係，本院爰不另為公訴不受
    理之諭知。
丙、無罪部分
一、公訴意旨及補充理由書意旨（見本院卷57頁）認：被告乙○○另行邀集友人丁○○參加，戊○○另行邀集4 、5 名不詳
    姓名、年籍之成年男子參加，共同基於傷害之犯意聯絡，毆
    打己○○。因認被告丁○○涉犯刑法第277 條第1 項傷害罪
    云云。
二、按犯罪事實應依證據認定之，無證據不得認定犯罪事實。又
    不能證明被告犯罪者，應諭知無罪之判決，刑事訴訟法第15
    4 條第2 項、第301 條第1 項分別定有明文。又檢察官就被
    告犯罪事實，應負舉證責任，並指出證明之方法。刑事訴訟
    法第161 條第1 項亦有明文。因此，檢察官對於起訴之犯罪
    事實，應負提出證據及說服之實質舉證責任。倘其所提出之
    證據，不足為被告有罪之積極證明，或其闡明之證明方法，
    無從說服法官以形成被告有罪之心證，基於無罪推定之原則
    ，自應為被告無罪判決之諭知（最高法院92年度臺上字第12
    8 號判例參照）。
三、查公訴人認被告陳廣佑涉有傷害己○○犯行部分，無非以(一)
    證人甲○○、己○○之警詢及檢察官訊問筆錄；(二)證人張偉
    盛、陳俊雄之警詢筆錄；(三)車籍查詢表、職務報告書、診斷
    證明書、受傷照片及通聯紀錄等件為證明方法。本院依職權
    傳喚證人甲○○及乙○○。訊據被告丁○○坦承其於上揭時
    、地，駕車搭載乙○○，至嘉年華汽車旅館等情不諱，惟堅
    決否認有何傷害犯行。辯稱：我都在車上，沒有下去打人等
    語（見本院卷41、264 頁）。經查：
  (一)案外人許秉錫、被告乙○○、被告戊○○、「阿生」、「闊
    嘴」及「瘦瘦的男子」基於傷害之犯意聯絡，先由證人乙○○以女網友計誘證人甲○○外出，證人甲○○受騙後，答應
    與女網友約定在臺中市○○路○段70號「嘉年華KTV 」見面
    ，被告丁○○駕駛友人張偉盛所有W3-5006 號自小客車，搭
    載證人乙○○前往現場。嗣於96年9 月15日23時許，證人甲○○與友人己○○、「李仕程」抵達現場，證人乙○○、戊○○、「阿生」、「闊嘴」及「瘦瘦的男子」走至證人甲○○所乘坐之自小客車旁，將證人甲○○及己○○拉出車外毆
    打成傷等情，業據被害人甲○○及己○○於警詢及檢察官訊
    問時指訴甚詳，經核與證人張偉盛及陳俊雄證述情節相符，
    並有診斷證明書、車籍查詢表及受傷照片等件在卷可稽，此
    部分事實，堪以認定。惟被告丁○○與證人乙○○等人間，
    就傷害被害人己○○犯行部分，是否有犯意聯絡及行為分擔
    ，則應另有積極證據證明，本院自難僅以被告丁○○駕駛證
    人張偉盛所有之自小客車，搭載證人乙○○至「嘉年華KTV
    」外面，即認為其與證人乙○○等人確有傷害己○○之犯意
    聯絡及行為分擔無誤。
  (二)被告丁○○駕車載證人乙○○至「嘉年華KTV 」對面後，並
    未下車與證人乙○○等人共同毆打證人甲○○及己○○等情
    ，業據：
  1.被告陳廣佑先於警詢供稱：要進去唱歌時，剛好碰到乙○○的債務人甲○○，乙○○要向甲○○討錢，雙方就打起來
    ，當時我就在車上等語（見警卷11頁）；復於檢察官訊問
    時供稱：我把車子停在旁邊，看到乙○○跟其他車的人下車
    ，戊○○也下車，看到他們在徒手打人等語（見偵卷25頁）
    ；再於於本院辯稱：我在車上，沒有下去打人等語甚詳（
    見本院卷41、264 頁）。
  2.被害人己○○先於警詢供稱：陳廣佑沒有教唆及打我等語
    （見警卷56頁）；復於檢察官訊問時證稱：案發時我沒有
    看到丁○○等語（見偵卷36頁）。
  3.證人甲○○於檢察官訊問時證稱：案發時丁○○沒有對我做
    什麼事情等語相符（見偵卷35頁）。
  4.如此觀之，證人甲○○及被害人己○○為遭毆打之人，其與
    實施傷害犯行之人，立場相對，並無必要刻意為有利於被告
    丁○○之供述。況且，被害人己○○及甲○○均於偵查階段
    ，便已明確證稱未遭被告丁○○毆打。足見，被告丁○○未
    下車參與證人乙○○等人毆打被害人己○○及甲○○之行為
    甚明。依此，被告丁○○既未下車，則難認其與證人乙○○
    等人就傷害犯行部分，彼此間有行為分擔，亦難認定被告丁○○駕駛他人所有之自小客車在旁，未下車毆打被害人甲○○及己○○，即屬在旁待命而有行為分擔，併此說明。
  (三)又被告丁○○於駕車載證人乙○○前往「嘉年華KTV 」前，
    是否知悉證人乙○○與案外人許秉錫等人已有傷害他人之犯
    意聯絡部分：
  1.被告陳廣佑先於警詢供稱：我駕駛W3-5006 號自小客車，
    與乙○○及他一些朋友，在臺中市○○路一家餐廳吃飯，吃
    完飯乙○○提議至嘉年華唱歌，…（問：據主嫌乙○○警訊
    筆錄供述，事前是乙○○預謀設計找女網友約甲○○見面後
    ，再趁機強押處理債務之事，你事前是否知情？）我事前完
    全不知情等語（見警卷11、12頁）；復於檢察官訊問時供
    稱：那天16時許，乙○○找我要去吃東西，介紹朋友，我說
    我不想去，後來他打電話給我說要去嘉年華唱歌，我才去海
    產攤吃東西等語（偵卷25頁）；再於本院辯稱：乙○○到
    我開設的洗車場找我吃東西，吃到一半說要去唱歌等語（見
    本院卷41、264 頁）。
  2.證人乙○○於本院審理時證稱：96年9 月15日許秉錫打電話
    給我，要我過去「嘉年華KTV 」唱歌順便認人，…當時我與
    丁○○及其朋友一起在臺中市○○○路邊攤吃飯，…吃飯時
    接到許秉錫的電話，我就把電話拿到旁邊講，之後我就問丁○○等一下要去唱歌要不要去，我沒有跟丁○○講要去認人
    的事情，我只是告訴丁○○說要去「嘉年華KTV 」唱歌，丁○○就開車載我過去等語（見本院卷216 頁）。
  3.細觀被告丁○○與證人乙○○之供述，足以發現被告丁○○
    與被告乙○○所述，除由被告陳廣佑受證人乙○○之邀，而
    開車載證人乙○○至「嘉年華KTV 」部分一致外，其於關於
    係與乙○○的友人用餐？抑或與被告丁○○的友人用餐？
    係用餐完畢後，始由乙○○提議去嘉年華KTV ？抑或於用
    餐期間，乙○○因接獲許秉錫電話而提議去嘉年華KTV ？等
    部分，均有不同。況且，被告丁○○自身對於如何決定前往
    「嘉年華KTV 」部分所述，前後亦略有不同（先於警詢供稱
    「乙○○於用餐完提議前往KTV 」；復於偵查中供稱「原不
    願用餐，係乙○○提議前往KTV ，始願外出與乙○○用餐」
    ；再於本院改稱「乙○○於用餐到一半時，提議至KTV 」）
    。準此，被告丁○○與證人乙○○就如何決定前往「嘉年華
    KTV 」一節，前後所述不同，難認與常情相符。但此部分終
    非認定被告丁○○犯罪之積極證據，本院尚難僅以被告丁○○此部分所辯不足採信，即為不利於被告丁○○之認定。
  4.另被告丁○○所持用之行動電話，與證人乙○○所持用之行
    動電話，於96年9 月15日23時證人甲○○及己○○遭毆打前
    ，有多次通話，有通聯紀錄在卷（詳見附表二編號05至07、
    09 至12 、15、16、18號，附表四編號02至06號）。然此部
    分亦僅能證明被告丁○○於96年9 月15日23時許前，與證人
    乙○○有多次通話，尚無法證明渠等通話內容係為傷害之犯
    意聯絡。是卷附之通聯記錄，實無法為不利於被告丁○○之
    認定。
  (四)被告丁○○駕駛友人張偉盛所有車號W3-5006 號自小客車前
    往「嘉年華KTV 」，是否足以認定其與被告乙○○有犯意聯
    絡部分：
  1.證人張偉盛於警詢供稱：車號W3-5006 號自小客車是我所有
    ，該車我於96年8 月初就交給朋友陳俊雄使用，…陳俊雄於
    15日20時許，將該車借與陳廣佑使用，…因陳廣佑車輛冷氣
    故障，所以向陳俊雄借車等語（警卷62、63頁）。
  2.證人陳俊雄於警詢供稱：車號W3-5006 號自小客車，是我於
    96 年8月初，在臺中市○○路陳廣佑開設之洗車場，向張偉
    盛借用，於9 月15日20時15分許，將該車借給陳廣佑，…他
    說他車子冷氣故障，要向我借用該車3 天等語（見警卷68、
    69頁），並有車籍查詢基本資料詳細畫面（見警卷65頁）。
  3.如此觀之，被告丁○○所駕駛之車號W3-5006 號自小客車，
    確實係向證人張偉盛所借無誤。而被告丁○○駕駛上開車輛
    至「嘉年華KTV 」時，並無變更該車外觀或拆去車牌等足以
    顯見出逃避偵查或掩飾自身犯行之行為。足見，被告丁○○
    並不畏懼其所駕駛之自小客車車號或其他特徵遭人察覺。況
    且，警方亦經由查證車主張偉盛之方式，得知當日晚間係由
    被告丁○○駕車前往該處。因此，就被告丁○○向證人張偉
    盛借車之行為，實無法為不利於被告丁○○之認定。依此，
    被告丁○○於本院辯稱：我不是為了犯本案才向張偉盛借車
    ，我之前車子壞掉，就有向張偉盛借車等語（見本院卷266
    頁），自非全然無據。
四、綜上所述，檢察官所指出之證明方法，僅能證明被告丁○○
    駕車載被告乙○○前往「嘉年華KTV 」等情，惟尚無法證明
    被告陳廣佑有何傷害己○○犯行之犯意聯絡及行為分擔。此
    外，復查無其他積極證據，足資證明被告陳廣佑有公訴人所
    指前揭犯行。被告丁○○犯行應屬不能證明，自應宣告被告
    丁○○被訴傷害己○○部分無罪，以昭公允。
丁、公訴不受理部分：
一、公訴人補充理由書意旨（見本院卷57頁）尚認：被告丁○○
    、乙○○及戊○○上開於「嘉年華KTV 」前傷害告訴人甲○○及己○○之犯行，致使告訴人甲○○受有頭部外傷、左臉
    之開放性傷口、雙側手腕疼痛及左耳撕裂傷等傷害，因認被
    告丁○○涉有刑法第277 條第1 項之傷害罪嫌云云。
二、按告訴乃論之罪，告訴人於第一審辯論終結前得撤回其告訴
    ，又告訴經撤回者，應諭知不受理之判決，刑事訴訟法第23
    8 條第1 項、第303 條第3 款，分別定有明文。
三、本案被告丁○○經檢察官依刑法第277 條第1 項前傷害罪起
    訴，依刑法第287 條第1 項前段規定，須告訴乃論。茲據告
    訴人甲○○於本院審理時，就前揭傷害罪部分，已撤回對被
    告丁○○之告訴，有本院審理判筆錄及撤回告訴狀在卷可稽
    （見本院卷148 、152 頁），揆諸首開說明，爰諭知不受理
    之判決。
據上論斷，應依刑事訴訟法第299 條第1 條前段、第301 條第1
項、第303 條第3 款，刑法第28條、第277 條第1 項、第302 條
第1 項、第47條第1 項、第51條第5 款、第41條第1 項前段、第
38 條 第1 項第2 款，刑法施行法第1 條之1 ，判決如主文。
本案經檢察官丙○○到庭執行職務
中    華    民    國    98    年    3     月    23    日
                  刑事第十一庭  審判長法  官  楊文廣
                                      法  官  劉敏芳
                                      法  官  柯志民
以上正本證明與原本無異
如不服本判決應於送達後10日內向本院提出上訴狀
                                      書記官  賴亮蓉
中    華    民    國    98    年    3     月    23    日
附表一：勘驗筆錄（本院卷91頁）
┌──┬─────────────────────────────────┐
│編號│                勘驗筆錄內容                                      │
├──┼─────────────────────────────────┤
│ 01 │錄影帶共分2 段，第一段畫面下方係拍攝管理室外面。畫面上方是拍攝管理│
│    │室外汽車進入的車道，畫面上方是拍攝汽車旅館內中庭廣場。            │
├──┼─────────────────────────────────┤
│ 02 │第一段畫面部分：經播放結果後，錄影帶畫面顯示的內容與警卷相片一至相│
│    │片三所示之畫面相符。根據錄影帶畫面顯示，被告乙○○與另外一名不詳姓│
│    │名的成年男子（該男子身形稍胖，但身高比乙○○矮，顯非被告戊○○，此│
│    │部分被告戊○○也當庭表示該男子不是他）步行至管理室外，與汽車旅館人│
│    │員有交談的動作，並且有伸出右手與管理室人員的左手有接觸。並於短暫交│
│    │談後就與該名不詳男子步行走出至汽車旅館外。在第一段畫面上方部分可以│
│    │看到被告乙○○與該不詳成年男子走在汽車旅館外的馬路上。之後，車號W3│
│    │-5006 號自小客車從汽車旅館外開到管理室前停下，駕駛有伸出手自汽車旅│
│    │館人員手所端出的盤子上取出東西後，便駕駛自小客車繼續往前開。以下畫│
│    │面便與本案無關。                                                  │
├──┼─────────────────────────────────┤
│ 03 │第二段畫面部分：經播放結果，錄影帶畫面顯示的內容與警卷相片四至八所│
│    │示之畫面相符。根據錄影帶畫面顯示，被告乙○○與另外一名不詳姓名之成│
│    │年男子步行至管理室外，與汽車旅館人員有交談的動作，並且伸出右手與管│
│    │理室人員的左手有接觸。並於短暫交談後就與該名不詳男子步行走出汽車旅│
│    │館外。之後，車號W3-5006 號自小客車從汽車旅館外開到管理室前停下，駕│
│    │駛有伸出左手自汽車旅館人員手所端出的盤子上取出東西後，便駕駛自小客│
│    │車繼續往前開。之後畫面上方顯示（錄影帶畫面針對畫面上方中庭廣場拍攝│
│    │自小客車的畫面放大，因此以下的勘驗筆錄記載係針對放大後的畫面），駕│
│    │駛在汽車旅館中庭廣場將車輛停下，車頭大燈未關，便開啟駕駛座車門下車│
│    │，走到車尾開啟後行李箱拿出外套交給駕駛座後方的人，並探頭入駕駛座後│
│    │方的窗戶內與駕駛座後方的人有類似交談的動作後，再走到駕駛座車門的位│
│    │置將上半身深入駕駛座車窗內，之後馬上退出，再走到車尾後方開啟行李箱│
│    │，無法看到是否有拿出東西，便將行李箱關閉，之後馬上走到駕駛座開啟車│
│    │門，坐上駕駛座繼續將車輛往前開。之後隔了不久可以看到車號W3-5006 號│
│    │自小客車開離汽車旅館中庭，並消失在畫面，以下畫面與本案無關。      │
└──┴─────────────────────────────────┘
附表二：被告乙○○所有行動電話0000000000號通聯紀錄（詳偵
        卷9 頁，通聯紀錄查詢表始話日期時間未顯示秒數）
┌──┬────────┬────────┬─────┬────┬────┐
│編號│    發話方      │     受話方     │   日期   │始話時間│通話時間│
├──┼────────┼────────┼─────┼────┼────┤
│ 01 │  0000000000    │  0000000000    │2007.09.15│02:19   │22秒    │
│    │  （乙○○）    │  （丁○○）    │          │        │        │
├──┼────────┼────────┼─────┼────┼────┤
│ 02 │  0000000000    │  0000000000    │2007.09.15│02:26   │37秒    │
│    │  （丁○○）    │  （乙○○）    │          │        │        │
├──┼────────┼────────┼─────┼────┼────┤
│ 03 │  0000000000    │  0000000000    │2007.09.15│19:18   │474秒   │
│    │  （乙○○）    │  （戊○○）    │          │        │        │
├──┼────────┼────────┼─────┼────┼────┤
│ 04 │  0000000000    │  0000000000    │2007.09.15│20:30   │19秒    │
│    │  （乙○○）    │  （戊○○）    │          │        │        │
├──┼────────┼────────┼─────┼────┼────┤
│ 05 │  0000000000    │  0000000000    │2007.09.15│21:03   │35秒    │
│    │  （丁○○）    │  （乙○○）    │          │        │        │
├──┼────────┼────────┼─────┼────┼────┤
│ 06 │  0000000000    │  0000000000    │2007.09.15│21:30   │37秒    │
│    │  （乙○○）    │  （丁○○）    │          │        │        │
├──┼────────┼────────┼─────┼────┼────┤
│ 07 │  0000000000    │  0000000000    │2007.09.15│21:33   │26秒    │
│    │  （乙○○）    │  （丁○○）    │          │        │        │
├──┼────────┼────────┼─────┼────┼────┤
│ 08 │0000000000000000│  0000000000    │2007.09.15│21:36   │222秒   │
│    │  （許秉錫）    │  （乙○○）    │          │        │        │
├──┼────────┼────────┼─────┼────┼────┤
│ 09 │  0000000000    │  0000000000    │2007.09.15│21:44   │61秒    │
│    │  （丁○○）    │  （乙○○）    │          │        │        │
├──┼────────┼────────┼─────┼────┼────┤
│ 10 │  0000000000    │  0000000000    │2007.09.15│22:03   │84秒    │
│    │  （乙○○）    │  （丁○○）    │          │        │        │
├──┼────────┼────────┼─────┼────┼────┤
│ 11 │  0000000000    │  0000000000    │2007.09.15│22:26   │49秒    │
│    │  （乙○○）    │  （丁○○）    │          │        │        │
├──┼────────┼────────┼─────┼────┼────┤
│ 12 │  0000000000    │  0000000000    │2007.09.15│22:33   │44秒    │
│    │  （丁○○）    │  （乙○○）    │          │        │        │
├──┼────────┼────────┼─────┼────┼────┤
│ 13 │0000000000000000│  0000000000    │2007.09.15│22:36   │0秒     │
│    │  （許秉錫）    │  （乙○○）    │          │        │        │
│    │                │  （收簡訊）    │          │        │        │
├──┼────────┼────────┼─────┼────┼────┤
│ 14 │  0000000000    │0000000000000000│2007.09.15│22:38   │84秒    │
│    │  （乙○○）    │  （許秉錫）    │          │        │        │
├──┼────────┼────────┼─────┼────┼────┤
│ 15 │  0000000000    │  0000000000    │2007.09.15│22:40   │16秒    │
│    │  （乙○○）    │  （丁○○）    │          │        │        │
├──┼────────┼────────┼─────┼────┼────┤
│ 16 │  0000000000    │  0000000000    │2007.09.15│22:47   │11秒    │
│    │  （乙○○）    │  （丁○○）    │          │        │        │
├──┼────────┼────────┼─────┼────┼────┤
│ 17 │0000000000000000│  0000000000    │2007.09.15│22:54   │0秒     │
│    │  （許秉錫）    │  （乙○○）    │          │        │        │
│    │                │  （收簡訊）    │          │        │        │
├──┼────────┼────────┼─────┼────┼────┤
│ 18 │  0000000000    │  0000000000    │2007.09.15│22:55   │15秒    │
│    │  （乙○○）    │  （丁○○）    │          │        │        │
├──┼────────┼────────┼─────┼────┼────┤
│ 19 │0000000000000000│  0000000000    │2007.09.15│23:06   │0秒     │
│    │  （許秉錫）    │  （乙○○）    │          │        │        │
│    │                │  （收簡訊）    │          │        │        │
├──┼────────┼────────┼─────┼────┼────┤
│ 20 │  0000000000    │0000000000000000│2007.09.15│23:06   │172秒   │
│    │  （乙○○）    │   （許秉錫）   │          │        │        │
├──┼────────┼────────┼─────┼────┼────┤
│ 21 │0000000000000000│  0000000000    │2007.09.15│23:13   │217秒   │
│    │  （許秉錫）    │  （乙○○）    │          │        │        │
├──┼────────┼────────┼─────┼────┼────┤
│ 22 │  0000000000    │  0000000000    │2007.09.15│23:17   │142秒   │
│    │  （乙○○）    │  （丁○○）    │          │        │        │
├──┼────────┼────────┼─────┼────┼────┤
│ 23 │  0000000000    │  0000000000    │2007.09.15│23:21   │45秒    │
│    │  （乙○○）    │  （丁○○）    │          │        │        │
├──┼────────┼────────┼─────┼────┼────┤
│ 24 │  0000000000    │  0000000000    │2007.09.15│23:26   │22秒    │
│    │  （丁○○）    │  （乙○○）    │          │        │        │
├──┼────────┼────────┼─────┼────┼────┤
│ 25 │  0000000000    │  0000000000    │2007.09.15│23:28   │16秒    │
│    │  （乙○○）    │  （丁○○）    │          │        │        │
├──┼────────┼────────┼─────┼────┼────┤
│ 26 │0000000000000000│  0000000000    │2007.09.15│23:37   │70秒    │
│    │  （許秉錫）    │  （乙○○）    │          │        │        │
├──┼────────┼────────┼─────┼────┼────┤
│ 27 │0000000000000000│  0000000000    │2007.09.16│01:51   │139秒   │
│    │  （許秉錫）    │  （乙○○）    │          │        │        │
├──┼────────┼────────┼─────┼────┼────┤
│ 28 │0000000000000000│  0000000000    │2007.09.16│01:58   │47秒    │
│    │  （許秉錫）    │  （乙○○）    │          │        │        │
├──┼────────┼────────┼─────┼────┼────┤
│ 29 │0000000000000000│  0000000000    │2007.09.16│02:23   │119秒   │
│    │  （許秉錫）    │  （乙○○）    │          │        │        │
├──┼────────┼────────┼─────┼────┼────┤
│ 30 │0000000000000000│  0000000000    │2007.09.16│02:27   │200秒   │
│    │  （許秉錫）    │  （乙○○）    │          │        │        │
├──┼────────┼────────┼─────┼────┼────┤
│ 31 │  0000000000    │  0000000000    │2007.09.16│02:33   │10秒    │
│    │  （戊○○）    │  （乙○○）    │          │        │        │
├──┼────────┼────────┼─────┼────┼────┤
│ 32 │  0000000000    │  0000000000    │2007.09.16│02:33   │163秒   │
│    │  （乙○○）    │  （戊○○）    │          │        │        │
├──┼────────┼────────┼─────┼────┼────┤
│ 33 │  0000000000    │  0000000000    │2007.09.16│03:17   │56秒    │
│    │  （丁○○）    │  （乙○○）    │          │        │        │
├──┴────────┴────────┴─────┴────┴────┤
│備註欄：                                                                │
│一被告乙○○於警詢供稱：許秉錫電話為0000000000000000號，戊○○電話為0916│
│  554432號等語（見警卷6 頁）；復於本院證稱：我使用的行動電話號碼為0953-6│
│  63778、0000-000000，許秉錫都是用0000000000000電話與我聯絡的等語（見本 │
│  院卷238頁）。                                                         │
│2.被告丁○○於本院以證人地位證稱：我使用的行動電話號碼為0000-000000 、09│
│  00-000000號等語（見本院卷241 頁）。                                   │
│3.被告戊○○於本院以證人地位證稱：我使用的行動電話號碼為0000-000000 等語│
│  （見本院卷245 頁）。                                                  │
└────────────────────────────────────┘
附表三：被告乙○○所有行動電話0000000000號於96年9 月15日
        之通聯紀錄（詳偵卷14至15頁）
┌──┬────────┬────────┬───────┬───────┐
│編號│  發   話   方  │  受   話   方  │   起始時間   │   結束時間   │
├──┼────────┼────────┼───────┼───────┤
│ 01 │   0000000000   │   0000000000   │   01:36:59   │   01:37:42   │
│    │   （丁○○）   │   （乙○○）   │              │              │
├──┼────────┼────────┼───────┼───────┤
│ 02 │   0000000000   │   0000000000   │   04:24:26   │   04:26:59   │
│    │   （乙○○）   │   （許秉錫）   │              │              │
├──┼────────┼────────┼───────┼───────┤
│ 03 │   0000000000   │   00000000000  │   04:30:23   │   04:44:06   │
│    │   （乙○○）   │   （許秉錫）   │              │              │
├──┼────────┼────────┼───────┼───────┤
│ 04 │   00000000000  │   0000000000   │   21:35:43   │   21:36:18   │
│    │   （許秉錫）   │   （乙○○）   │              │              │
└──┴────────┴────────┴───────┴───────┘
附表四：被告丁○○所有行動電話0000000000號於96年9 月15日
        之通聯紀錄（詳偵卷17至18頁）
┌──┬────────┬────────┬───────┬───────┐
│編號│  發   話   方  │  受   話   方  │  起 始 時 間 │  結 束 時 間 │
├──┼────────┼────────┼───────┼───────┤
│ 01 │   0000000000   │   0000000000   │   21:15:04   │   21:16:41   │
│    │   （丁○○）   │   （戊○○）   │              │              │
├──┼────────┼────────┼───────┼───────┤
│ 02 │   0000000000   │   0000000000   │   21:44:21   │   21:45:21   │
│    │   （丁○○）   │   （乙○○）   │              │              │
├──┼────────┼────────┼───────┼───────┤
│ 03 │   0000000000   │   0000000000   │   22:33:25   │   22:34:09   │
│    │   （丁○○）   │   （乙○○）   │              │              │
├──┼────────┼────────┼───────┼───────┤
│ 04 │   0000000000   │   0000000000   │   22:40:39   │   22:40:56   │
│    │   （乙○○）   │   （丁○○）   │              │              │
├──┼────────┼────────┼───────┼───────┤
│ 05 │   0000000000   │   0000000000   │   22:47:31   │   22:47:42   │
│    │   （乙○○）   │   （丁○○）   │              │              │
├──┼────────┼────────┼───────┼───────┤
│ 06 │   0000000000   │   0000000000   │   22:55:51   │   22:56:07   │
│    │   （乙○○）   │   （丁○○）   │              │              │
├──┼────────┼────────┼───────┼───────┤
│ 07 │   0000000000   │   0000000000   │   23:17:46   │   23:20:09   │
│    │   （乙○○）   │   （丁○○）   │              │              │
├──┼────────┼────────┼───────┼───────┤
│ 08 │   0000000000   │   0000000000   │   23:21:51   │   23:22:37   │
│    │   （乙○○）   │   （丁○○）   │              │              │
├──┼────────┼────────┼───────┼───────┤
│ 09 │   0000000000   │   0000000000   │   23:26:46   │   23:27:08   │
│    │   （丁○○）   │   （乙○○）   │              │              │
├──┼────────┼────────┼───────┼───────┤
│ 10 │   0000000000   │   0000000000   │   23:28:37   │   23:28:54   │
│    │   （乙○○）   │   （丁○○）   │              │              │
└──┴────────┴────────┴───────┴───────┘
附表五：被告丁○○所有行動電話0000000000號於96年9 月16日
        之通聯紀錄（詳偵卷18至19頁）
┌──┬────────┬────────┬───────┬───────┐
│編號│   發  話  方   │   受  話  方   │   起始時間   │   結束時間   │
├──┼────────┼────────┼───────┼───────┤
│ 01 │   0000000000   │   0000000000   │   13:20:02   │   13:20:43   │
│    │   （丁○○）   │   （丁○○）   │              │              │
├──┼────────┼────────┼───────┼───────┤
│ 02 │   0000000000   │   0000000000   │   13:52:20   │   13:52:31   │
│    │   （丁○○）   │   （丁○○）   │              │              │
├──┼────────┼────────┼───────┼───────┤
│ 03 │   0000000000   │   0000000000   │   16:16:50   │   16:21:15   │
│    │   （丁○○）   │   （丁○○）   │              │              │
├──┼────────┼────────┼───────┼───────┤
│ 04 │   0000000000   │   0000000000   │   16:25:14   │   16:26:04   │
│    │   （丁○○）   │   （丁○○）   │              │              │
├──┼────────┼────────┼───────┼───────┤
│ 05 │   0000000000   │   0000000000   │   16:59:03   │   16:59:08   │
│    │   （丁○○）   │   （丁○○）   │              │              │
├──┼────────┼────────┼───────┼───────┤
│ 06 │   0000000000   │   0000000000   │   17:43:00   │   17:43:35   │
│    │   （丁○○）   │   （丁○○）   │              │              │
├──┼────────┼────────┼───────┼───────┤
│ 07 │   0000000000   │   0000000000   │   17:45:18   │   17:45:59   │
│    │   （丁○○）   │   （丁○○）   │              │              │
├──┼────────┼────────┼───────┼───────┤
│ 08 │   0000000000   │   0000000000   │   17:53:27   │   17:55:22   │
│    │   （丁○○）   │   （丁○○）   │              │              │
├──┼────────┼────────┼───────┼───────┤
│ 09 │   0000000000   │   0000000000   │   18:14:28   │   18:14:42   │
│    │   （丁○○）   │   （丁○○）   │              │              │
├──┼────────┼────────┼───────┼───────┤
│ 10 │   0000000000   │   0000000000   │   19:50:42   │   19:50:52   │
│    │   （丁○○）   │   （丁○○）   │              │              │
└──┴────────┴────────┴───────┴───────┘
附表六：被告戊○○所有行動電話0000000000號通聯紀錄（詳偵
        卷11至12頁）
┌──┬────────┬────────┬─────┬────┬────┐
│編號│    發話方      │     受話方     │   日期   │始話時間│通話時間│
├──┼────────┼────────┼─────┼────┼────┤
│ 01 │   0000000000   │   0000000000   │2007.09.15│20:30:39│20:30:59│
│    │   （乙○○）   │   （戊○○）   │          │        │        │
├──┼────────┼────────┼─────┼────┼────┤
│ 02 │   0000000000   │   0000000000   │2007.09.15│21:15:04│21:16:42│
│    │   （丁○○）   │   （戊○○）   │          │        │        │
├──┼────────┼────────┼─────┼────┼────┤
│ 03 │   0000000000   │   0000000000   │2007.09.16│02:33:06│02:33:16│
│    │   （戊○○）   │   （乙○○）   │          │        │        │
├──┼────────┼────────┼─────┼────┼────┤
│ 04 │   0000000000   │   0000000000   │2007.09.16│02:33:34│02:36:18│
│    │   （乙○○）   │   （戊○○）   │          │        │        │
└──┴────────┴────────┴─────┴────┴────┘
論罪之法條全文：
刑法第277條
傷害人之身體或健康者，處三年以下有期徒刑、拘役或一千元以
下罰金。
犯前項之罪因而致人於死者，處無期徒刑或七年以上有期徒刑；
致重傷者，處三年以上十年以下有期徒刑。
刑法第302條
私行拘禁或以其他非法方法，剝奪人之行動自由者，處五年以下
有期徒刑、拘役或三百元以下罰金。
因而致人於死者，處無期徒刑或七年以上有期徒刑，致重傷者，
處三年以上十年以下有期徒刑。
第一項之未遂犯罰之。


司法院資訊處製作；財團法人民間司法改革基金會備份。
